【裁判字號】    96,易,5919
【裁判日期】    970131
【裁判案由】    竊盜
【裁判全文】
臺灣臺中地方法院刑事判決              96年度易字第5919號
公  訴  人  臺灣臺中地方法院檢察署檢察官
被      告  庚○○
上列被告因竊盜案件，經檢察官提起公訴（96年度偵字第22925
號），本院判決如下：
    主  文
庚○○所犯如附表編號1至10所示之竊盜罪，各處如附表編號1至
10 所示之刑。應執行有期徒刑拾月。
    犯罪事實
一、庚○○前於民國96年間，先後3次因竊盜案件，經本院分別
    以96年度中簡字第2007號、96年度中簡字第1437號、96年度
    中簡字第2615號判處拘役40日（後減為拘役20日）、拘役25
    日、拘役70日確定（均未構成累犯），猶未知尊重他人財產
    權利，意圖為自己不法之所有，先後於附表編號1至10所示
    之犯罪時間，前往附表編號1至10所示之犯罪地點，佯裝購
    物，而趁店員未及注意之際，徒手竊取放置於貨架上如附表
    編號1至10所示之物。嗣經警調閱附表編號9（即發生於台中
    市○○區○○路111之1號「7-11便利超商」）店內監視錄影
    畫面，循線查訪，始於96年9月5日查獲庚○○，並於台中市
    西屯區○○路○段461巷20號其住處扣得附表編號9遭竊之鋼
    彈公仔1個。庚○○於稍後之警詢中，就其所犯如附表編號1
    至8及編號10所示之犯行，為有偵查犯罪職權之機關或公務
    員發覺前，向臺中市警察局第四分局警員許啟文自首其餘竊
    盜犯行。
二、案經台中市警察局第四分局報請台灣台中地方法院檢察署檢
    察官偵查起訴。
    理  由
壹、程序部分：
一、按除簡式審判程序、簡易程序及刑事訴訟法第376條第1款、
    第2款所列之罪之案件外，第一審應行合議審判，刑事訴訟
    法第284條之1修正條文定有明文。本件被告庚○○所犯係屬
    刑事訴訟法第376條第2款所列之刑法第320條之竊盜罪，依
    法獨任進行審理程序，合先敘明。
二、又按被告以外之人於審判外之陳述，雖不符合同法第159條
    之1至第159條之4之規定，但經當事人於審判程序同意作為
    證據，法院審酌該言詞陳述或書面陳述作成時之情況，認為
    適當者，亦得為證據。當事人、代理人或辯護人於法院調查
    證據時，知有第159條第1項不得為證據之情形，而未於言詞
    辯論終結前聲明異議者，視為有前項之同意，刑事訴訟法第
    159條第1項及第159條之5分別定有明文。查本判決下列所引
    用之各該被告以外之人於審判外之陳述（包含書面陳述），
    雖屬傳聞證據，惟公訴人及被告於本院準備程序期日及審判
    期日均未予爭執，且迄至言詞辯論終結前亦未再聲明異議，
    本院審酌上開證據資料製作時之情況，尚無違法不當及證明
    力明顯過低之瑕疵，亦認為以之作為證據應屬適當，故揆諸
    前開規定，爰逕依刑事訴訟法第159條之5規定，認前揭證據
    資料均例外有證據能力，合先敘明。
貳、實體部分：
一、訊據被告庚○○固坦承有於附表編號2、3及編號5至10所示
    之時間、地點竊取如編號2、3及編號5至10所示之財物，惟
    矢口否認有為附表編號1及編號4之竊盜犯行，辯稱：記憶中
    從未偷過雪笳煙（編號1）、也從未去過台中市○○○路○段
    185號之統一便利超商（編號4），是警察一件一件問我才承
    認的云云。惟查：本案係員警許啟文依據附表編號9之超商
    負責人提供之店內監視錄影帶資料，發覺係某一頭戴黃色工
    地頭盔之男子所犯，且該頭盔上有一道紅色的痕跡，員警乃
    至超商附近工地工務所查訪，發覺被告可疑性最大，遂在該
    工務所等候被告，待被告抵達該工務所時，確實頭戴與影帶
    畫面相同之黃色頭盔，頭盔上更以紅字書寫「自家用」字跡
    ，被告即自行供稱其另犯9件竊盜案件，除附表編號9外之其
    他9件竊盜案件均是被告自己供述的，員警遂依其供述，帶
    同被告至該9家超商一一查訪，向該店店員或老闆求證是否
    有失竊物品等情，業據證人即查獲員警許啟文於本院審理時
    證述綦詳（見本院卷第45-48頁），又證人即被害人丑○○
    （附表編號1）、乙○○（附表編號4）均於警詢時證稱「警
    方帶同嫌犯至超商詢問有無遭竊，因有遭竊而製作警詢筆錄
    ，遭竊當時並未報案」等語，與證人許啟文證述之查訪情節
    相符，附表編號1及編號4之被害人於員警許啟文帶同被告前
    往查訪前，均未就失竊一事報警，倘非被告自行供出曾至附
    表編號1及編號4之超商竊取財物，員警如何知悉有該2件竊
    案？是被告辯稱「是警察一件一件問我，我才承認」云云，
    顯與事實不符，難以採信。此外，復有證人即被害人丑○○
    、戊○○、癸○○、丁○○、己○○、乙○○、子○○、甲
    ○○、辛○○、丙○○等人於警詢中證述遭竊之情節，並有
    搜索扣押筆錄及贓物認領保管單各1份在卷可稽，被告確有
    於附表編號1至10所示之時、地，竊取如附表編號1至10所示
    之財物一節，應均堪認定。
二、核被告庚○○所為如附表編號1至10所示10次犯行，均係犯
    刑法第320條第1項之竊盜罪。被告所為編號9之犯行為警查
    獲後，於其他9次竊盜犯行為有偵查犯罪權限之公務員發覺
    前，即主動供述自己此部分犯罪事實，合於自首要件，爰依
    刑法第62條前段之規定，就該9件竊盜部分減輕其刑。又被
    告雖於審理中否認犯有編號1及編號4犯行，然係屬訴訟上防
    禦權之行使，不影響其承認竊盜自首效力，附此敘明。被告
    所為上開10次竊盜犯行，犯意個別，侵害法益不同，應分論
    併罰。爰審酌被告年輕力壯，不思以正當途徑掙取金錢，圖
    以不勞而獲之方式獲取財物，於短時間（96年度內）內犯下
    多件竊盜案件，且經前案偵審程序後仍不知其行為之違法性
    ，一再以相同手法繼續犯案，漠視他人財產權利，實不足取
    ，且犯罪後就其部分犯行猶飾詞狡辯，態度不佳，惟念其所
    竊財物價值不高等一切情狀，就其所犯各罪分別量處如附表
    所示之刑，並定應執行刑，以示懲儆。
據上論斷，應依刑事訴訟法第299條第1項前段、第284條之1，刑
法第320條第1項、第62條前段、第51條第5款，刑法施行法第1條
之1，判決如主文。
本案經檢察官壬○○到庭執行職務。
中    華    民    國    97    年    1     月    31    日
                         台灣台中地方法院刑事第二庭
                                 法  官  陳姵君
上正本證明與原本無異。
如不服本判決，應於送達後10日內向本院提出上訴狀（須附繕本
），上訴於臺灣高等法院臺中分院。
                                 書記官  莊金屏
中    華    民    國    97    年    1     月    31    日
【附表】：
┌──┬──────┬───────┬───┬───────┬───────────┐
│編號│犯罪時間    │犯罪地點      │被害人│失竊財物      │所犯罪名及宣告刑      │
│    │            │              │      │              │                      │
├──┼──────┼───────┼───┼───────┼───────────┤
│1   │96年8月初   │臺中縣豐原市府│丑○○│Capitain Black│庚○○竊盜，處有期徒刑│
│    │            │前街43號之「無│      │牌雪茄煙1包   │貳月。                │
│    │            │名超商」      │      │              │                      │
├──┼──────┼───────┼───┼───────┼───────────┤
│2   │96年8月中旬 │臺中市西區向上│戊○○│羅志祥代言麥克│庚○○竊盜，處有期徒刑│
│    │            │路1段402號「7-│      │風1支         │貳月。                │
│    │            │11超商」      │      │              │                      │
├──┼──────┼───────┼───┼───────┼───────────┤
│3   │96年8月中旬 │臺中市南屯區東│癸○○│國際牌4號電池4│庚○○竊盜，處有期徒刑│
│    │            │興路3段157號「│      │個            │貳月。                │
│    │            │全家超商」    │      │              │                      │
├──┼──────┼───────┼───┼───────┼───────────┤
│4   │96年8月底   │臺中市南屯區五│乙○○│勁量牌電池2個 │庚○○竊盜，處有期徒刑│
│    │            │權西路2段185號│      │              │貳月。                │
│    │            │「7-11超商」  │      │              │                      │
├──┼──────┼───────┼───┼───────┼───────────┤
│5   │96年8月中旬 │臺中市南屯區五│陳佩琪│康貝特飲料1瓶 │庚○○竊盜，處有期徒刑│
│    │            │權西路2段412號│      │              │貳月。                │
│    │            │「7-11超商」  │      │              │                      │
├──┼──────┼───────┼───┼───────┼───────────┤
│6   │96年8月中旬 │臺中市北區漢口│己○○│綠的藥皂1塊   │庚○○竊盜，處有期徒刑│
│    │            │路5段66號「7-1│      │              │貳月。                │
│    │            │1超商」       │      │              │                      │
├──┼──────┼───────┼───┼───────┼───────────┤
│7   │96年8月底   │臺中市南屯區東│子○○│蠻牛飲料1瓶   │庚○○竊盜，處有期徒刑│
│    │            │興路2段281號「│      │              │貳月。                │
│    │            │全家超商」    │      │              │                      │
├──┼──────┼───────┼───┼───────┼───────────┤
│8   │96年8月29日 │臺中市○○路2 │甲○○│國際牌3號電池6│庚○○竊盜，處有期徒刑│
│    │            │段240 號「7-11│      │個            │貳月。                │
│    │            │超商」        │      │              │                      │
├──┼──────┼───────┼───┼───────┼───────────┤
│9   │96年8月31日 │臺中市南屯區忠│辛○○│鋼彈公仔1個   │庚○○竊盜，處有期徒刑│
│    │            │勇路111-1號「 │      │              │參月。                │
│    │            │7-11超商」    │      │              │                      │
├──┼──────┼───────┼───┼───────┼───────────┤
│10  │96年9月2日  │臺中市北區忠明│丙○○│公仔1個       │庚○○竊盜，處有期徒刑│
│    │            │路369號「OK超 │      │              │貳月。                │
│    │            │商」          │      │              │                      │
└──┴──────┴───────┴───┴───────┴───────────┘
【附錄論罪科刑法條】
中華民國刑法第320條第1項
意圖為自己或第三人不法之所有，而竊取他人之動產者，為竊盜
罪，處5年以下有期徒刑、拘役或5百元以下罰金。


司法院資訊處製作；財團法人民間司法改革基金會備份。
